臺灣臺北地方法院刑事判決　　　　　 96年度交簡上字第167號
　　上　訴　人　臺灣臺北地方法院檢察署檢察官
　　被　　　告　甲○○
上列上訴人因被告公共危險案件，不服本院於民國九十六年七月
十二日所為九十六年度店交簡字第三九九號第一審判決（聲請簡
易判決處刑案號：九十六年度偵字第八七二四號），提起上訴，
本院管轄之第二審合議庭判決如下：
    主  文
原判決撤銷。
甲○○服用酒類，不能安全駕駛動力交通工具而駕駛，處有期徒
刑貳月，如易科罰金，以新臺幣壹仟元折算壹日，減為有期徒刑
壹月，如易科罰金，以新臺幣壹仟元折算壹日。
    事  實
一、甲○○前於民國九十三年間，因公共危險案件，經法院判處
    拘役二十五日，甫於九十三年五月十九日易科罰金執行完畢
    （未構成累犯），詎其仍不思悛悔，復於九十六年四月一日
    十八時許，在臺北市○○街景興國小工地，服用保力達等酒
    類飲料後，明知已達於不能安全駕駛動力交通工具之程度，
    仍駕駛車牌號碼ＨＶ─八八五三號自用小客車於道路上行駛
    ，嗣於同日十九時五十八分許，行經臺北市○○區○○路五
    ０號前時為警攔查，經測試其呼氣酒精濃度達每公升零點六
    二毫克，始查獲上情。
二、案經臺北市政府警察局文山第一分局報請臺灣臺北地方法院
    檢察署檢察官偵查後聲請以簡易判決處刑。
    理  由
一、按被告以外之人於審判外之言詞或書面陳述，除法律有規定
    者外，不得作為證據，刑事訴訟法第一百五十九條第一項定
    有明文；復按被告以外之人於偵查中向檢察官所為之陳述，
    除顯有不可信之情況者外，得為證據，同法第一百五十九條
    之一第二項亦有規定；另按被告以外之人於審判外之陳述，
    雖不符前四條之規定，而經當事人於審判程序同意作為證據
    ，法院審酌該言詞陳述或書面陳述作成時之情況，認為適當
    者，亦得為證據；當事人、代理人或辯護人於法院調查證據
    時，知有第一百五十九條第一項不得為證據之情形，而未於
    言詞辯論終結前聲明異議者，視為有前項之同意；同法第一
    百五十九條之五規定甚明。本案認定被告甲○○犯罪事實之
    證據，部分屬於傳聞證據，然因被告與公訴人對上開傳聞證
    據之證據能力均不表爭執，本院審酌該等言詞陳述或書面陳
    述作成之情況，相關陳述人均未曾主張非出於任意性或不正
    取供，足信作成時之情況，應無違法或不當情事，因而認為
    適當，故依刑事訴訟法第一百五十九條之五規定，該等言詞
    陳述或書面陳述，均具備證據能力而得作為證據，合先敘明
    。
二、前揭犯罪事實，業據被告甲○○於警詢、偵查、原審及本院
    審理時均坦承不諱，並有警製刑法第一百八十五條之三案件
    測試觀察紀錄表、臺北市政府警察局舉發違反道路交通管理
    事件通知單、生理平衡檢測表、吐氣酒精濃度測定單據等件
    附卷可資佐證。又被告接受酒精濃度測試之時間為九十六年
    四月一日十九時五十八分許，此參卷附吐氣酒精濃度測定單
    據即明，而被告飲酒既止於九十六年四月一日十八時許，歷
    一小時餘近二小時後，在同日十九時五十八分許接受測定結
    果，呼氣酒精濃度尚為每公升零點六二毫克，不僅遠逾道路
    交通安全規則第一百十四條第二款所定飲酒後其吐氣所含酒
    精濃度超過每公升零點二五毫克以上者不得駕車之標準，猶
    見其於酒精濃度測試前駕車時，呼氣酒精濃度應較每公升零
    點六二毫克為高。復按測得之呼氣酒精濃度達每公升零點五
    毫克時，會導致反應較慢、感覺減低、影響駕駛之輕到中度
    中毒症狀，此參行政院國軍退除役官兵輔導委員會臺北榮民
    總醫院八十八年八月五日（八八）北總內字第二六八六八號
    函即明，足認被告於飲用酒類後已達不能安全駕駛動力交通
    工具之程度。綜上，本件事證明確，被告犯行堪以認定，應
    依法論科。
二、核被告所為，係犯刑法第一百八十五條之三之服用酒類不能
    安全駕駛動力交通工具而駕駛罪。原審據以論罪科刑，固非
    無見，惟被告犯本案之時間係在九十六年四月二十四日以前
    ，合於中華民國九十六年罪犯減刑條例第二條第一項第三款
    之規定，且無該條例第三條所規定不予減刑之情形，應減其
    宣告刑二分之一，並諭知易科罰金之折算標準，原審未及審
    酌，即有未合，是公訴人認原判決未依中華民國九十六年罪
    犯減刑條例予以減刑，容有可議之處，而提起上訴，即屬有
    理由，自應由本院將原判決撤銷改判。爰審酌酒後駕車之危
    害及酒後不應駕車之觀念，已透過學校教育、政令宣導及各
    類媒體廣為介紹傳達各界週知多年，被告對於酒後不能駕車
    ，及酒醉駕車之危險性，應有相當之認識，詎其明知飲酒致
    醉，不能安全駕駛，猶駕車上路，顯心存僥倖，並乏尊重其
    他用路人生命、財產安全之觀念，應予非難，兼衡被告坦承
    犯行，犯後態度良好，暨其智識程度、犯罪手段、所生危害
    等一切情狀，量處如主文所示之刑，並諭知易科罰金之折算
    標準，且依中華民國九十六年罪犯減刑條例第二條第一項第
    三款規定，減處如主文所示之刑，並諭知易科罰金之折算標
    準。
據上論斷，應依刑事訴訟法第四百五十五條之一第一項、第三項
、第三百六十九條第一項前段、第三百六十四條、第二百九十九
條第一項前段，刑法第一百八十五條之三、第四十一條第一項前
段，刑法施行法第一條之一第一項、第二項前段，中華民國九十
六年罪犯減刑條例第二條第一項第三款、第七條、第九條，判決
如主文。
本案經檢察官王鑫健到庭執行職務。
中　　華　　民　　國　　96　　年　　9 　　月　　17　　日
                   刑事第一庭  審判長法  官  陳興邦
                                     法  官  蘇嘉豐
                                     法  官  劉素如
上正本證明與原本無異。
不得上訴。
                                     書記官  陳育君
中　　華　　民　　國　　96　　年　　9 　　月　　17　　日
附錄本案論罪科刑法條：
中華民國刑法第185 條之3
服用毒品、麻醉藥品、酒類或其他相類之物，不能安全駕駛動力
交通工具而駕駛者，處1 年以下有期徒刑、拘役或3 萬元以下罰
金。
